最　高　行　政　法　院　裁　定
　　　　　　　　　　　　　94年度裁字第00507號
上　訴　人　台灣模式聯合國際有限公司
代　表　人　甲○○
被 上訴 人　財政部臺灣省中區國稅局
代　表　人　鄭宗典
上列當事人間因營利事業所得稅事件，上訴人對於中華民國92年
10月31日臺中高等行政法院92年度簡字第102號判決，提起上訴
，本院裁定如下：
　　主  文
上訴駁回。
上訴審訴訟費用由上訴人負擔。
　　理  由
按對於適用簡易程序之裁判提起上訴或抗告，須經本院許可，且
該許可以訴訟事件所涉及之法律見解具有原則性者為限。行政訴
訟法第235條定有明文。次按「自民國87年度起，營利事業當年
度之盈餘未作分配者，應就該未分配盈餘加徵百分之10營利事業
所得稅，不適用第76條之1規定。前項所稱未分配盈餘，係指經
稽徵機關核定之課稅所得額，加計同年度依本法或其他法律規定
減免所得稅之所得額、不計入所得課稅之所得額、已依第39條規
定扣除之虧損及減除左列各款後之餘額：一、當年度應納之營利
事業所得稅。二、彌補以往年度之虧損。三、已由當年度盈餘分
配之股利淨額或盈餘淨額。四、已依公司法或其他法律規定由當
年度盈餘提列之法定盈餘公積，或已依合作社法規定提列之公積
金及公益金。五、依本國與外國所訂之條約，或依本國與外國或
國際機構就經濟援助或貸款協議所訂之契約中，規定應提列之償
債基金準備，或對於分配盈餘有限制者，其已由當年度盈餘提列
或限制部分。六、已依公司或合作社章程規定由當年度盈餘給付
之董、理、監事職工紅利或酬勞金。七、依證券交易法第41條之
規定，由主管機關命令自當年度盈餘已提列之特別盈餘公積。八
、處分固定資產之溢價收入作為資本公積者。九、當年度損益計
算項目，因超越規定之列支標準，未准列支，而具有合法憑證或
能提出正當理由者。十、其他經財政部核准之項目。」為行為時
所得稅法第66條之9所明定。而本件上訴人87年度未分配盈餘申
報，原未填報未分配盈餘數額，被上訴人所屬臺中市分局按其當
年度經核定之課稅所得額740,636元，減除應納營利事業所得稅
180,159元，核定未分配盈餘為560,477元。上訴人不服，循序於
原審法院提起行政訴訟，主張略以其在87 年7月成立至12月，短
短半年間所獲利均是銀行利息，為了多繳點稅給台中市，所以未
將公司借貸資金需負擔的利息支出列入報稅資料，事實上公司並
無盈餘，未料被上訴人卻要求上訴人補稅，上訴人獲得利息需繳
稅，付出的利息不能核稅，於情、理、法皆有未合等語。原審法
院則略以：經查上訴人87年度結算申報資產負債表並未列報有關
利息支出之負債科目，且上訴人於復查階段所提示收款人「志賀
俊之」之利息收據影本，亦無法確認該利息支出與營業有關，自
不得據以減除而計算本期課稅所得額；又該利息支出並非所得稅
法規定未分配盈餘之減除項目，從而被上訴人按其經核定之課稅
所得額740,636元，減除應納營利事業所得稅180,159元後，核定
未分配盈餘為560,477元，並無不合，因而依簡易程序判決駁回
上訴人之訴。本院經核原判決並無違誤。茲上訴意旨仍執詞略謂
原判決就本案關鍵之利息支出未加調查，顯有應於審判期日調查
而未予調查之違法。原判決對於支出之利息僅表示無法確認該利
息支出與營業有關，而未明不採之理由，亦未明該證據不合
採證法則之理由，顯有判決理由不備之違法。本案遭雙重課稅完
全在「利息」收入，然收入要雙重課稅，利息收入是合法，而利
息支出不得抵銷，利息支出變成違法？足見原判決違背一般經驗
法則，爰請廢棄原判決，並撤銷訴願決定及原處分等語。本院經
核上訴論旨，旨在以其對法律上見解之歧異，指摘原審判決不當
，然並無所涉及之法律見解具有原則性，揆之首揭規定，其上訴
即不應許可，應予駁回。
依行政訴訟法第249條第1項前段、第104條、民事訴訟法第95條
、第78條，裁定如主文。
中    華    民    國    94    年    3    月    24     日
                  第四庭審判長法  官　徐　樹　海
                              法  官　高　啟　燦
                              法  官　吳　錦　龍
                              法  官　黃　合　文
                              法  官　林  茂  權
以  上  正  本  證  明  與  原  本  無  異
中    華    民    國    94    年    3    月    24     日
　　　　　　　　　　　　　　　書記官　王　褔　瀛
